---
title: "Programando IA com R - Aula 03"
author: "Regis Spindola"
date: "03/06/2018"
output: html_document
---

# Exercicio 1

**Gerar os dados para o modelo linear descrito**

* *Considerar 100 observações*
* *Colocar a semente*
* *Plotar o resultado*

```{r}
library("plotly")
set.seed(10)
x <- rnorm(100)
e <- rnorm(100, 0, 2)
y <- 0.5 + 2 * x + e
plot_ly(x = x, y = y, type = "scatter")
```

# Execicio 2

*Avaliar o data.frame `airquality`*

**Obter as dimensões desse data.frame**
```{r}
dim(airquality)
```

**Obter o resumo de todas as colunas**
```{r}
library("h2o")
summary(airquality)
```

**Exibir uma amostra dos 10 primeiros registros**
```{r}
head(airquality, 10)
```

**Exibir uma amostra com 10 linhas aleatórias**
* *Lembre-se de definir a semente para obter o mesmo resultado*
```{r}
set.seed(2)
nrow_airquality <- seq_len(nrow(airquality))
amostra_airquality <- sample(nrow_airquality, 10)
airquality[amostra_airquality,]
```

# Exercicio 3

**Criar script que varre o dataset AirPassengers**

*Observer que esse dataset não é matrix, table ou data.frame, mas um TimeSeries*
```{r}
AirPassengers
class(AirPassengers)
```

**Crie um vetor que contenha o valor acumulado de passageiros ao longo do tempo.**
```{r}
acum = 0
v_acum = c(0)

for (i in seq_len(length.out = length(AirPassengers))) {
  acum = acum + AirPassengers[i]
  v_acum = c(v_acum, acum)
}

v_acum <- v_acum[-1]

v_acum
```

# Exercicio 4

**Criar função Fatorial que retorna o fatorial de um número inteiro**

* *O fatorial de um número `n` é `n * n-1 * n-2... até n=1`*
* *Exemplo `4!` (lê-se 4 fatorial) é dado por: *
* `4 * 3 * 2 * 1`
```{r}
f_fatorial <- function(n){
  if(n == 0){
    return(0)
  }
  if(n == 1){
    return(1)
  }
  return(n*fatorial(n-1))
}

f_fatorial(4)
```

**Fazer uma função que recebe um vetor numérico e retorna seus valores invertidos**
```{r}
f_inverte <- function(vet){
  if(length(vet)== 0){
    return(NULL)
  }
  rev(vet)
}

f_inverte(c(44, 67 , 5, 47, 8, 1, 79, 128))

```

**Fazer uma função que dá a mesma resposta do exercício Loop Acumulado**
```{r}
f_loopAcumulado <- function(dados){
  acum = 0
  v_acum = c(0)
  
  for (i in seq_len(length.out = length(dados))) {
    acum = acum + dados[i]
    v_acum = c(v_acum, acum)
  }
  
  v_acum <- v_acum[-1]
  
  return(v_acum)
}
```
**Passar como parâmetro a série AirPassengers**
```{r}
f_loopAcumulado(AirPassengers)
```

**Passar como parâmetro a coluna `mpg` da tabela `mtcars` **
```{r}
f_loopAcumulado(mtcars$mpg)
```

# Exercicio 5

**Criar uma função que :**
*Obtém o enviroment atual*
*Obtém o global enviroment*
*Imprima o enviroment atual*
*Imprima o o global enviroment*
```{r}
f_env <- function(){
  ea = environment()
  eg = .GlobalEnv
  
  print(ea)
  print(eg)
  
}

f_env()
```
