---
title: "Aula 05 - RMarkdown"
author: "Regis Spindola"
date: "10/06/2018"
output: html_document
---

# Exercício 1 - Basic Plot

**Usando o dataset airquality, faça a plotagem do gráfico com a medição de ozônio em MAIO.**
```{r}
library("plotly")
summary(airquality$Ozone)
boxplot(airquality$Ozone, outline = F)
t <- filter(airquality, Month == 5)
plot(t$Ozone)
t <- sort(t$Ozone)	
plot(t)
lines(x = 0:27, y= rep(115.00, 28), col='blue', type = 'l')
lines(x = 0:27, y= rep(31.50, 28), col='blue', type = 'l')
lines(x = 0:27, y= rep(18.00, 28), col='red', type = 'l')
lines(x = 0:27, y= rep(11.00, 28), col='blue', type = 'l')
lines(x = 0:27, y= rep(1.00, 28), col='blue', type = 'l')

```

**Fazer um boxplot que permita uma avaliação mensal e comparativa do Ozônio**
```{r}
boxplot(Ozone~Month, data=airquality)
```

* *Qual mês possui maior média de $O_{3}$ ?*

* *Qual mês possui maior concentração de $O_{3}$ ?*

* *Qual mês apresenta a menor variância de $O_{3}$ ?*

* *E a maior?*

* *Qual o mês com a maior temperatura média? *

* *E qual tem a maior temperatura registrada? *

* *O mês com mais ventos é o mesmo mês que possui mais radiação solar?*


**Há alguma relação aparente entre concentração de ozônio e vento?**

* Façam regressão linar com lm
* Desenhem a linha com lines()
```{r}
var1 <- lm(data = airquality, formula = Ozone ~ Wind)
plot(x = airquality$Wind, y = airquality$Ozone)
lines(x = 0:20, y = cbind(1,0:20) %*% var1$coefficients, type = 'l', col='blue')
```

* Depois desenhem a mesma linha com a função abline.
```{r}
plot(x = airquality$Wind, y = airquality$Ozone)
abline(lm(data = airquality, formula = Ozone ~ Wind), col='red')
```

**Múltiplos Gráficos**
```{r}
par(mfrow=c(1,2))
plot(airquality$Wind, airquality$Ozone)
plot(airquality$Solar.R, airquality$Ozone)
```

**Mesmo plot, usando with**
```{r}
par(mfrow = c(1,2))
with(airquality, {
  plot(Wind, Ozone, main = 'Ozonio pelo vento')
  plot(Solar.R, Ozone, main = 'Ozonio pela radiação Solar')
})
```

# Exercício 2 - LATTICE


```{r}
library("lattice")
  
state <- data.frame(state.x77, region = state.region)
xyplot(Life.Exp ~ Income | region, data = state, layout = c(4, 1))

```

**Correlação entre assasinato é salário**
```{r}
state <- data.frame(state.x77, region = state.region)
xyplot(Murder ~ Income | region, data = state, layout = c(4, 1))
```

**Análise dataset - household eletric power consumption**

*Realizar download do dataset*
https://archive.ics.uci.edu/ml/datasets/Individual+household+electric+power+consumption

*Carregue os dados do dataset*
```{r}
alldata <- read.table('~/data/household_power_consumption.txt', header = T, sep =";", na.strings='?')
```

*Quanto de memória é necessário para carregar o dataset?*
```{r}
object.size(alldata)
```

*Convertendo o campo de data*
```{r}
alldata$datetime <- dmy_hms( paste(alldata$Date, alldata$Time))
alldata$Date <- dmy(alldata$Date)
alldata$Time <- hms(alldata$Time)
object.size(alldata)
```

*Filtro para utilizar só o mês de fevereiro*
```{r}
data = filter(alldata, Date >=ymd("2007-02-01" ) & Date < ymd("2007-03-01" ))
data2 = filter(alldata, Date >=ymd("2009-02-01" ) & Date < ymd("2009-03-01" ))
```


**Fazer um histograma da coluna Global_active_power**
```{r}
hist(data$Global_active_power, col = 'red', main = 'Global Active Power')
```

**Fazer um gráfico de linhas do período**
```{r}
with(data, {
  plot(Global_active_power, type = 'lines')
})
```

**Faça um gráfico de linhas de 2 dias (01-fev a 02- fev)**
```{r}
data_2_dias = filter(alldata, Date >=ymd("2007-02-01" ) & Date < ymd("2007-02-02" ))
with(data_2_dias, {
  plot(Global_active_power, type = 'lines')
})
```

