---
title: "Aula 04 - RMarkdown"
author: "Regis Spindola"
date: "03/06/2018"
output: html_document
---

# Exercicio 1

**Criar uma função que recebe uma url e baixa o arquivo sempre na pasta "./data"**

* *Chamar a função para os seguintes arquivos :*
* https://raw.githubusercontent.com/elthonf/fiap-mba-r/master/data/Copas.csv
* https://raw.githubusercontent.com/elthonf/fiap-mba-r/master/data/Copas-Partidas.csv
* https://raw.githubusercontent.com/elthonf/fiap-mba-r/master/data/Copas-Jogadores.csv

```{r}
download.data <- function(file.url, file.local = NA){
  if(!file.exists('data')){
    dir.create('data')
  }
  
  if(is.na(file.local)){
    file.local = file.path('~/data', basename(file.url))
  }
  
  download.file(url='', destfile = '~/data', mode = 'wb')
  list.files('~/data')
}

download.data('https://raw.githubusercontent.com/elthonf/fiap-mba-r/master/data/Copas.csv')
download.data('https://raw.githubusercontent.com/elthonf/fiap-mba-r/master/data/Copas-Partidas.csv')
download.data('https://raw.githubusercontent.com/elthonf/fiap-mba-r/master/data/Copas-Jogadores.csv')

```

# Exercicio 2

**Lendo Excel**
*Para esta atividade, vamos buscar dados públicos atualizados*
*Baixar o arquivo utilizando a função de download*
* https://github.com/elthonf/fiap-mba-r/raw/master/data/cameras.baltimore.xlsx
```{r}
download.data('https://github.com/elthonf/fiap-mba-r/raw/master/data/cameras.baltimore.xlsx')
```

**Qual a câmera mais ao Norte?**
```{r}
library("readxl")
baltimore <- read_excel("~/data/cameras.baltimore.xlsx")
```

**Qual a câmera mais ao Sul**
```{r}

```

**Qual a câmera mais ao Leste**
```{r}

```

**Qual a câmera mais ao Oeste**
```{r}

```

