---
title: "Programando IA com R - Aula 01"
author: "Aluno: Regis Spindola"
date: "20/05/2018"
output: html_document
---

# Exercício 1:

Crie 10 variáveis em memória
```{r}
var1 <- 1
var2 <- 2
var3 <- 3
var4 <- 4
var5 <- 5
var6 <- 6
var7 <- 7
var8 <- 8
var9 <- 9
var10 <- 10
```

Salve as 10 variáveis em arquivo a ser escolhido.

Na apostila foi mencionado a utilização da função choose.files porem essa função não funciona no MAC
```{r}
#a = file.choose()
#save(var1, var2, var3, var4, var5, var6, var7, var8, var9, var10, file=a)
#save.image("/Users/regisspindola/Documents/Pessoal/saveComandaLine.RData")
```

# Exercício 2

Criar 1 vetor com exatamente 4 elementos para cada tipo de dado:
Lógico, Inteiro, Numérico, Texto, Imaginário
```{r}
vet_log <- c(T, T, F, T)
vet_int <- c(1, 2, 3, 4)
vet_num <- c(1.0, 2.0, 3.0, 4.0)
vet_txt <- c("a", "b", "c", "d")
vet_img <- c(1i, 2i, 3i, 4i)
```

Criar uma lista com 5 elementos. Cada elemento deve ser um vetor de 1 tipo de dado
```{r}
lista <- list(vet_log, vet_int,vet_num, vet_txt, vet_img)
lista
```

Criar uma matriz 4 x 4 com 16 números inteiros pares
```{r}
mat <- matrix(seq(from=2, length.out = 16, by = 2), nrow = 4, byrow = T)
mat
```
Criar um data.frame em que cada coluna é um dos vetores criados neste exercício.
Nomear as colunas (a seu critério) 
Nomear as linhas com “L1, L2, L3 e L4”
```{r}
df <- data.frame(vet_log, vet_int,vet_num, vet_txt, vet_img)
names(df) <- c("coluna1", "coluna2", "coluna3", "coluna4", "coluna5")
row.names(df) <- c("L1", "L2", "L3", "L4")
df
```

