---
title: "Programando IA com R - Aula 02"
author: "Aluno: Regis Spindola"
date: "23/04/2018"
output: html_document
---

# Exercício 1

Criar 6 vetores:

Vetor 𝑎 de inteiros com 5 números:

*Número da matrícula na FIAP (sem letras) 

*Data de nascimento, formato yyyyMMdd

*3 últimos dígitos do seu CPF

*6 primeiros dígitos do RG

*4 dígitos da placa do carro (pode inventar)
```{r}
a <- c(330397,19850213,850,381496, 5664)
a
```

Vetor 𝑏 com o dobro do vetor 𝑎
```{r}
b <- a*2
b
```

Vetor 𝑐 com um terço de 𝑏
```{r}
c <- b/3
c
```

Vetor 𝑑 com 𝑐 + 𝑎2
```{r}
d <- c + a ^ 2
d
```

Vetor e com $sqrt(d)
```{r}
e <- sqrt(d)
e
```
Criar vetor 𝑎𝑖 com o inverso de 𝑎
```{r}
ai <- rev(a)
ai
```

# Exercício 2
Criar matrizes:

* $M1_{6x5}$ com cada linha contendo o valor de um dos vetores
```{r}
M1 <- matrix(data = c(a, b, c, d, e, ai), ncol = 6, byrow = T)
M1
```

* $M2_{5x6}$ com cada coluna contendo o valor de um dos vetores
```{r}
M2 <- matrix(data = c(a, b, c, d, e, ai), ncol = 5, byrow = F)
M2
```

* $M3_{6x5}$ com cada elemento contendo 10% de 𝑀1 , ou seja, 𝑀1 × 0,1
```{r}
M3 <- 0.1 * M1
M3
```

A tabela “attitude” é um data frame 30,7. 

* `class(attitude)`

* `dim(attitude)`

* Criar matriz $M4_{5x6}$ sendo uma tabela com 5 linhas e 6 colunas quaisquer de attitude
Obs.: Converter de data.frame para matrix com o comando as.matrix()
```{r}
M4 <- as.matrix(attitude[10:14, 1:6])
M4
```

# Exercício 3

Criar matriz (in memory) 19x19 com os valores 1 e 2 nos elementos, alternadamente.
```{r}
A = matrix(1:2, nrow = 19, ncol = 19)
A
```

Subtrair 1 de cada elemento desta matriz
```{r}
A <- A - 1
A
```

Somar 1 para cada elemento da linha 1, 2 na linha 2, ... e 19 na linha 19.
Dica: Use um vetor
```{r}
B = A + 1:19
B
```

# Exercício 4

Criar matrizes:

*𝑀5 com cada elemento sendo a a multiplicação do elemento equivalente das matrizez 𝑀1 e 𝑀3. Ou seja 𝑚5𝑖,𝑗 = 𝑚1𝑖,𝑗 × 𝑚3𝑖,𝑗
```{r}
M5 <- M1 * M3
M5
```

*𝑀6 com cada elemento sendo a a multiplicação do elemento equivalente das matrizez 𝑀3 e 𝑀1. Ou seja
   𝑚6𝑖,𝑗 = 𝑚3𝑖,𝑗 × 𝑚1𝑖,𝑗
```{r}
M6 <- M3 * M1
M6
```

*Criar matriz 𝑀7 com a multiplicação das matrizes 𝑀1 e 𝑀4
```{r}
#M7 <- M1 %*% M4
#M7
```

*Criar matriz 𝑀8 com a multiplicação das matrizes 𝑀4 e 𝑀1
```{r}
#M8 <- M4 %*% M1
#M8
```

'𝑀5 == 𝑀6?'
```{r}
#M5 == M6
```

𝑀7 == 𝑀8 ?
```{r}
#M7 == M8
```

# Exercicio 5

'Obter o valor da matriz X na equação:'

𝐴𝑋=𝐵

A = as.matrix( attitude[21:25, 1:5] )
B = as.matrix( attitude[11:15, 1:5] )

```{r}
A = as.matrix( attitude[21:25, 1:5] )
B = as.matrix( attitude[11:15, 1:5] )
X <- solve(A) %*% B
X
```

# Exercicio 6

Chunk com todo o conteúdo da tabela ‘cars’

```{r}
cars
```

Chunk com 5 primeiras linhas da tabela ‘cars’
```{r}
head(cars, 5)
```

Chunk com 5 últimas linhas da tabela ‘cars’
```{r}
tail(cars, 5)
```

Chunk com o resumo da tabela ‘cars’
```{r}
summary(cars)
```

Chunk com plot simples da tabela ‘cars’
```{r}
plot(cars)
```


# Exercicio 7

**Criar 5 variáveis sendo cada uma de um tipo dos valores especiais (NA, NaN, Inf, -Inf e NULL)**
```{r}
a <- NA
a
b <- NaN
b
c <- NULL
c
d <- Inf
d
e <- -Inf
e
```


**Criar um Vetor com as 5 variáveis.**
```{r}
vet <- c(a, b, c, d, e)
vet
```

**Foi possivel criar o vetor ?**

*SIM*

**Verificar os valores das variáveis e vetor através das funções**

* `is.na()`
* `is.nan()`
* `is.null()`
* `is.infinite()`
* `is.finite()`
```{r}
is.na(vet)
is.nan(vet)
is.null(vet)
is.infinite(vet)
is.finite(vet)

is.na(a)
is.nan(b)
is.null(c)
is.finite(d)
is.infinite(e)

```

# Exercicio 8 - *Lubridate*

**Criar uma duration com 260 segundos**
```{r}
library("lubridate")
segundos <- as.duration(260)
segundos
```

**Criar uma duration com 260 segundos e dividi-la por 60**
```{r}
minutos <- as.duration(minutes(260))/60
minutos
```

**Criar uma duration de 1 dia e subtraia uma duration de 60 minutos**
```{r}
dia <- as.duration(hours(24) - minutes(60))
as.period(dia)
```

**Criar uma duratrion de 12 dias, 5 horas e 10 minutos**
```{r}
intervalo <- as.duration("12days 5hours 10mins")
as.period(intervalo)
```

**Calcular a Black Friday de 2018**

*O Black Friday acontece 1 dias depois do dia de ação de graças americadno, que é celebrado na 4a quinta-feira de novembro.*

**Crie uma variável representando 1-nov-2018**
```{r}
dataX <- ymd("2018-11-01")
dataX
```

**Verifique que dia da semana é 1-nov**
```{r}
wday(dataX, label = TRUE, abbr = FALSE)
```

**Adicione a quantidade necessária para chegar na quinta feira e adicione em uma segunda variável**
```{r}
#dataX.week <- wday(dataX, abbr = FALSE)
#data.5f <- dataX + days(5 - dataX.week)
```

**Adicione 3 semanas.**
```{r}
data.AG <- dataX + weeks(3)
data.BF <- data.AG + days(1)
wday(data.BF, label = TRUE, abbr = FALSE)
data.BF
```

# Exercicio 9 - Sequenciais

**Crie uma variável `my_seq` com 30 valores entre 5 e 10**
```{r}
my_seq <- seq(5, 10, length=30)
my_seq
```

**Qual a diferença das instruções**
* `pi:10`
* `10:pi`

```{r}
pi1 <- pi:10
pi1
pi2 <- 10:pi
pi2
```

*A instrução `pi:10` retorna os valores de PI < 10*

*A instrução `10:pi` retorna os valores de 10 até o PI*

**Consulte o tamanho do vetor `my_seq`**
```{r}
length(my_seq)
```

**Como fazer uma sequencia que acompanhe o tamanho do vetor `my_seq`**
```{r}
seq(along.with = my_seq)
seq_along(my_seq)
```

